【裁判字號】    92,交訴,78
【裁判日期】    920612
【裁判案由】    公共危險
【裁判全文】
臺灣臺中地方法院刑事判決                       九十二年度交訴字第七十八號
    聲請人公訴人  臺灣臺中地方法院檢察署檢察官
    被        告  乙○○
    選任辯護人    高志明
右列被告因公共危險案件經檢察官聲請簡易判決處刑（九十二年度偵字第七八一號）
經本院台中簡易庭認不宜簡易判決處刑而改依通常程序審理後，判決如左：
    主      文
乙○○駕駛動力交通工具肇事，致人受傷而逃逸，處有期徒刑拾月。緩刑參年。
    事      實
一、乙○○於民國九十一年十二月三日十七時十分許，駕駛車牌號碼三Ｑ－二五七號
    營業小客車，在台中市○區○○路與復興東路口，與劉千榕所駕駛附載甲○○之
    車號ＯＢＤ－０一０號機車發生擦撞，使人車摔倒，劉千榕因而受有頭部外傷、
    右肩、左腕、兩側肘部擦傷，甲○○因而受有腰部扭傷疑似腰椎壓迫之傷害，詎
    乙○○於肇事後逃逸，劉千榕、甲○○經民眾報案由消防局救護車送醫救護，乙
    ○○則經路人記下車號，報警處理。（過失傷害部分業經撤回告訴）
二、案經台中市警察局第三分局報請台灣台中地方法院檢察官偵查而聲請簡易判決處
    刑而改依通常程序審理。
    理      由
一、訊據被告乙○○對於右揭車禍導致被害人劉千榕、甲○○受傷之事實坦承不諱，
    惟辯稱並無肇事逃逸之犯意，因有客人要送醫院，後來回來時傷者已被送醫，只
    有機車還留在現場，其有在現場拍照等語。惟查右揭肇事逃逸之犯罪事實，業據
    被害人劉千榕、甲○○指訴明確，並經現場目擊證人陳志強於警訊中證述情節相
    符。且刑法第一百八十五條之四之肇事逃逸罪，以駕駛動力交通工具肇事，有致
    人死傷而逃逸之事實，為其構成要件，不以行為人明知被害人有死傷情形為必要
    ，亦不以被害人為無自救能力人為必要（最高法院九十一年台上字第一三七號、
    九十年台上字第六七八六號判決意旨參照），至肇事者是否有遺棄之故意，其離
    去之原因為何，則非所問（最高法院九十年台上字第二一九一號判決意旨參照）
    ，考其立法目的即在促使駕駛人於肇事後能對被害人即時救護，以減少死傷之惡
    化，此觀該法條之立法目的，以及道路交通管理處罰條例第六十二條規定內容自
    明，可見該兩條規範意旨應屬相同，被告雖有返回現場，但其肇事逃逸之犯意已
    甚明確。
    綜上所述，被告所辯委無足採，本案事證明確，被告犯行堪予認定。
二、核被告乙○○所為，係犯刑法第一百八十五條之四之肇事逃逸罪。爰審酌被告肇
    事致人受傷未即時救護，惡性非輕，被害人所生危害、犯後又否認犯行等一切情
    狀，量處如主文所示之刑。末查被告前未曾受有期徒刑以上刑之宣告，有臺灣臺
    中地方法院檢察署刑案資料查註紀錄表及台灣高等法院被告全國前案紀錄表各一
    份附卷可稽，且傷害部分已與被害人達成和解，肇事逃逸雖否認犯行，惟因須負
    擔家計，本院認被告經此次論罪科刑之教訓，應知所警惕，無再犯之虞，且被告
    尚須負家庭生計，因認所宣告之刑以暫不執行為適當，併諭知緩刑三年，以勵自
    新。
據上論斷，應依刑事訴訟法第四百五十二條、第二百九十九條第一項前段，刑法第一
百八十五條之四、第七十四條第一款，判決如主文。
中      華      民      國     九十二     年      六       月   十二    日
                                    臺灣臺中地方法院交通法庭
                                          法  官  郭  德  進
右正本證明與原本無異。
如不服本判決，應於判決送達後十日內向本院提出上訴狀( 應附繕本 )，上訴於臺灣
高等法院臺中分院。
                                          書記官
中      華      民      國     九十二     年      六       月   十六    日
刑法第一百八十五條之四：
駕駛動力交通工具肇事，致人死傷而逃逸者，處六月以上五年以下有期徒刑。
                                                                        Ａ


司法院資訊處製作；財團法人民間司法改革基金會備份。
